臺灣高等法院高雄分院刑事判決　　　　95年度上重訴字第31號
上　訴　人　臺灣高雄地方法院檢察署檢察官
上　訴　人
即　被　告　甲○○
　　　　　　　　　　（現於臺灣高雄看守所羈押中）
被　　　告　乙○○
共　　　同
指定辯護人　樓嘉君　律師
上列上訴人因被告違反毒品危害防制條例等案件，不服臺灣高雄
地方法院95年度重訴字第23號中華民國95年7 月6 日第一審判決
（起訴案號：臺灣高雄地方法院檢察署95年度偵字第2753號），
提起上訴，本院判決如下：
    主  文
原判決關於甲○○部分撤銷。
甲○○共同運輸第二級毒品，處有期徒刑拾貳年，褫奪公權捌年
；扣案之甲基安非他命陸包（驗後毛重參玖柒玖點壹公克，內含
甲基安非他命包裝袋陸個）均沒收銷燬之，銀色密碼鎖之行李箱
壹個沒收。
其他上訴駁回（乙○○部分）。
    事  實
一、甲○○為貪圖牟取新台幣（下同）120,000 元之報酬，竟基
    於運輸、私運第二級毒品甲基安非他命之管制物品進口國內
    之犯意，先由在大陸地區工作之姓名年籍不詳，綽號「泰仔
    」年約37歲之臺灣籍成年男子，交付其辦理護照、機票等之
    費用，再於於民國（下同）94年12月底某日，與「泰仔」之
    成年男子取得聯繫後，於95年1 月6 日搭乘復興航空班機出
    境前往大陸地區珠海市，隨由「泰仔」安排住宿「華策飯店
    」，並交付人民幣2,000 元予甲○○，以繳付住宿費用。嗣
    甲○○於95年1 月9 日下午2 時許，單獨至珠海市○○街啤
    酒屋，與「泰仔」達成運輸、私運第二級毒品甲基安非他命
    之管制物品進口國內之犯意聯絡，由「泰仔」交付內裝有第
    二級毒品甲基安非命晶體（驗前淨重3979.2公克，驗後淨重
    3979.1公克，純度70.57 ％）之偽裝為真空咖啡袋外包裝6
    包，並約定入境臺灣地區後再以電話聯繫取貨事宜，甲○○
    隨即將上開甲基安非他命6 包攜回上開住宿飯店後，乘乙○○已入睡不知情之情況，在飯店房間內將上開甲基安非他命
    6 包藏置在銀色密碼鎖之行李箱內並以衣物覆蓋其上，甲○○即偕同不知情之乙○○於95年1 月10日自大陸地區出境前
    往澳門後，再搭乘復興航空公司第GE-362號班機於同日下午
    3 時5 分許自高雄市小港國際機場入境，而上開裝有毒品管
    制物品甲基安非他命6 包之編號為GE389698號（起訴書誤載
    為：GE389697號）託運行李箱亦隨復興航空同班機運輸、私
    運意圖闖關入境，再由甲○○利用指示不知情之乙○○自行
    至託運行李輸送帶上提領前揭裝有甲基安非他命之行李箱，
    而甲○○則拖行另只行李箱逕自出關，惟因該裝有甲基安非
    他命之行李箱早經內政部警政署航空警察局高雄分局執行安
    檢勤務之員警蘇瑞政於Ｘ光機行李檢查時查覺有異，並於該
    行李箱上秘密註記，且通知入境大廳之執勤員警鍾聖寅加以
    監控，而於乙○○自輸送帶上領得該只行李箱時，由執勤員
    警鍾聖寅向不知情之乙○○確認行李箱之誰屬後，即要乙○○帶同行李箱至檢查櫃台會同財政部高雄關稅局機場分局行
    李檢查科之關員陳麗惠當場攔查該只行李箱，而查獲甲○○
    所運輸、私運進口之前揭以真空咖啡袋外包裝之毒品管制物
    品甲基安非他命6 包，及甲○○所有，且供運輸、藏置上開
    甲基安非他命之銀色密碼鎖行李1 只在案，始查悉上情。
二、案經內政部警政署航空警察局高雄分局報請臺灣高雄地方法
    院檢察署檢察官偵查起訴。
    理  由
甲、程序方面：
一、卷附之扣押筆錄及扣押物品目錄表、被告甲○○、乙○○出
    入境資料查詢結果、原審法院勘驗筆錄，係被告以外之人於
    審判外所做之書面陳述，屬於傳聞證據。惟其本質上屬公務
    員本於職權所為，其正確性及可信性頗高，如有錯誤亦可請
    求更正，應屬159 條之4 第1 款由公務員職務上所製作之紀
    錄或證明文書，具有證據能力。
二、高雄醫學大學附設中和紀念醫院0000-000號檢驗報告，係被
    告以外之人於審判外之書面陳述，依刑事訴訟法第159 條第
    1 項之規定，屬於傳聞證據，惟於立法理由明確說明，該條
    所謂「除法律有規定者」外，尚包括同法第159 條之1 至15
    9 條之5 及第206 條等規定。本件鑑定係經審判長、受命法
    官或檢察官選定或囑託機關、團體所為之鑑定，所鑑定之結
    果，鑑定人依刑事訴訟法第206 條所出具之鑑定報告，係刑
    事訴訟法第159 條第1 項所指例外規定，有證據能力。且被
    告對於該鑑定報告亦表示同意為證據，則依據刑事訴訟法第
    159 條之5 第1 項規定，自得為證據。
三、航空公司編號GE389698、GE389697號行李條，係利用機械性
    列印之紀錄，非為供述證據，故不屬傳聞證據。
乙、實體方面：
壹、有罪部分（被告甲○○部分）：
一、上揭犯罪事實，迭據上訴人即被告甲○○於原審及本院審理
    時坦承不諱（見原審卷第110 頁、第146 頁、本院卷第70頁
    、第142 頁），且與證人即於上開機場執行行李檢查業務之
    航空警察局高雄分局安檢業務隊之蘇瑞政、鍾聖寅與財政部
    高雄關稅局機場分局行李檢查科之陳麗惠於原審審理中結證
    之情節相符（蘇瑞政：見原審卷第111 頁至第113 頁，鍾聖
    寅：見原審卷第114 頁至第118 頁，陳麗惠：見原審卷第11
    9 頁至第123 頁）；且查得白色晶體6 包（以真空咖啡袋包
    裝）在案足稽，而該白色晶體經高雄醫學大學附設中和紀念
    醫院鑑驗結果，確認係甲基安非他命（驗前淨重3979.2公克
    ，驗後淨重3979.1公克，純度70.57 ％）無訛，有該醫院檢
    驗報告1 紙在卷可憑（見查偵卷第36頁）；此外，復有黏貼
    於上開內藏甲基安非他命行李箱之航空公司編號為GE389698
    號行李條（見警卷第44頁）、被告甲○○之入出境查詢結果
    （見偵查卷第28頁）各1 張附卷，與附具銀色密碼鎖之行李
    箱1 個等扣案可資佐證。本案事證明確，被告甲○○運輸、
    私運第二級毒品甲基安非他命入境犯行，均堪認定。
二、被告於本院準備程序中供稱：我的上源是沈安立，叫我帶毒
    品的人是朱國賜，毒品是「阿泰」和沈安立的哥哥拿毒品給
    我，是「阿泰」介紹我跟朱國賜認識，我到大陸以後，是「
    阿泰」接待我，是沈安立拿毒品給「阿泰」，然後「阿泰」
    再把毒品交給我等語。且經本院向內政部警政署航空警察局
    高雄分局函查結果，經函覆：被告甲○○確曾於警訊筆錄中
    供述上手朱國賜、沈安立、沈安若等人，經報請高雄地檢署
    指揮持續偵辦中，惟偵查結果尚無所獲，經請示承辦檢察官
    表示，本案尚處偵查階段，不宜提供筆錄為宜云云，有該局
    95年12月31日航警高分三字第0950007905號函1 份在本院卷
    第104 頁足憑；又被告聲請傳訊之證人丙○○於本院96年3
    月7 日審理時結證稱：「我是在因為販賣收押時在監所裡面
    認識甲○○的，以前不認識，但我之前就知道這個人。我認
    識沈安立跟朱國賜，我知道沈安立有哥哥在大陸，但是我沒
    有看過沈安若這個人。」、「（如何得知被告甲○○這個人
    ？）那是因為綽號「斌仔』李國斌因為我開店，他大約95年
    1 月份來找我說他老闆的好朋友出事了，就跟我說甲○○的
    名字。因為我知道他們都是在運輸毒品的，他們都拿毒品來
    賣我，我的毒品都是李國斌和綽號『賜仔』的朱國賜拿來賣
    我的，甲○○出事的時候，李國斌來跟我說，我才知道甲○○這件事情。」、「（李國斌、朱國賜和沈安立、沈安若是
    何關係？）我聽他們說，沈安立是出錢的，沈安若是接應毒
    品的，東西如果是OK的，沈安立就會匯錢過去，然後再把毒
    品運回來。」、「我在看守所工廠時，因為我對被告甲○○
    有印象，所以我有跟他談話，有談到賜仔這個人，我們聊的
    過程都很吻合，所以我才確定他就是賜仔跟我說的出事的那
    個人。」、「（以前是否聽過被告的名字？）是他出事的時
    候，因為新聞沒有報導，所以斌仔來店裡找我說，他老闆的
    『鳥仔』飛機時間應該到了，卻沒有出現，要託我打聽這件
    事情，所以我才對被告甲○○的名字有印象。」、「（李國
    斌提到被告時，所說的是綽號或是姓名？）他寫給我的紙條
    上面是寫甲○○、情侶等。」、「（你在看守所如何與被告
    相見？）因為我有下工廠，在工廠的時候因為有點名，我才
    去問他是否因為毒品運輸被抓的，我是95年2 月21日被抓進
    看守所，3 月份在工廠遇到被告。」、「（是否知道斌仔的
    老闆是何人？）是沈安立。斌仔有跟我說他老闆的名字，年
    次，我也在他老闆的大樓見過他老闆一面，斌仔也有跟我說
    他們犯案的流程，拿毒品來賣我的是斌仔和賜仔。」、「（
    斌仔有說被告乙○○有參與嗎？）沒有，我不認識乙○○，
    我只知道是情侶，是甲○○，一起去大陸拿東西這樣。」等
    語（見本院卷第189 頁至第191 頁），且查證人丙○○確實
    曾於95年2 月21日進入高雄看守所，95年7 月18日當庭釋放
    ，又於95年12月6 日入高雄看守所迄今，有台灣高等法院出
    入監簡列表1 份在本院卷第181 頁可考，益徵證人丙○○所
    證應非虛構，然朱國賜、沈安立、沈安若等3 人，涉嫌運輸
    毒品部分，尚在檢察官偵查中，並未終結，本院並查無確切
    證據足資證明本案之貨源確與朱國賜、沈安立、沈安若有關
    ，自不宜逕行將該3 人列為共犯加以論述，併此敘明。
三、按甲基安非他命屬毒品危害防制條例第2 條第2 項第2 款所
    定之第二級毒品，亦係行政院依據懲治走私條例第2 條第4
    項公告「管制物品項目及其數額」甲項第4 款所列之管制進
    口物品，依該條例第12條，自大陸地區私運物品進入台灣地
    區，或自台灣地區私運物品前往大陸地區者，以私運物品進
    口、出口論，適用該條例規定處斷。被告甲○○未經許可，
    自大陸地區運輸管制進口物品第二級毒品甲基安非他命進入
    台灣地區，核被告所為，係犯毒品危害防制條例第4 條第2
    項之運輸第二級毒品罪及懲治走私條例第12條、第2 條第1
    項自大陸地區私運管制物品進口罪。被告與綽號「泰仔」就
    上揭犯行，彼此間互有犯意聯絡及行為分擔，均為共同正犯
    。被告甲○○利用不知情之乙○○為其運輸、私運管制物品
    甲基安非他命，應成立間接正犯。被告甲○○為運輸第二級
    毒品而持有毒品，其持有毒品之低度行為，應為運輸之高度
    行為所吸收，不另論罪。被告甲○○所犯前開2 罪，係將甲
    基安非他命輸入臺灣之1 個行為，同時觸犯運輸第二級毒品
    以及私運管制物品進口之2 項犯罪構成要件不同之罪名，應
    依刑法第55條想像競合犯之規定，從一重依毒品危害防制條
    例第4 條第2 項之運輸第二級毒品罪處斷（參「本件被告等
    將海洛因自曼谷輸入臺灣之1 個行為，係屬同時觸犯構成犯
    罪要件不同之私運管制物品（毒品）進口，與運輸毒品2 罪
    ，應依刑法第55條想像競合犯之規定處斷。」最高法院73年
    台覆字第25號判例著有明文可資參照）。又被告甲○○前於
    90年間因軍法逃亡案件，經軍事法院判處有期徒刑4 月確定
    ，於90年9 月29日執行完畢，此有臺灣高等法院被告前案紀
    錄表可按，而被告行為後，刑法第49條關於累犯適用範圍之
    規定亦於94年2 月2 日修正公布，並於95年7 月1 日施行，
    修正前刑法第49條規定：「累犯之規定，於前所犯罪依軍法
    或於外國法院受裁判者，不適用之。」，修正後刑法第49條
    規定：「累犯之規定，於前所犯罪在外國法院受裁判者，不
    適用之。」經比較新舊法結果，修正後之累犯規定適用範圍
    擴大及於曾受軍法裁判確定者，顯未較有利於被告，是依刑
    法第2 條第1 項前段之規定，仍應適用修正前刑法第49條規
    定，則被告雖曾受軍法裁判判處有期徒刑確定且執行完畢，
    5 年內再犯本罪，然依修正前刑法第49條規定，尚不構成累
    犯，併此敘明。
四、原判決就被告甲○○部分，以被告甲○○罪證明確，因予論
    罪科刑，固非無見；惟查：（一）被告甲○○此次運輸、私
    運管制物品甲基安非他命回台之代價為120,000 元，而非僅
    有與女友乙○○免費同遊大陸之利益，原審之認定尚有違誤
    。（二）被告甲○○利用不知情之乙○○為其運輸、私運管
    制物品甲基安非他命入境，應成立間接正犯，原審漏未論及
    ，亦有未洽。（三）被告甲○○為運輸第二級毒品而持有毒
    品，其持有毒品之低度行為，應為運輸之高度行為所吸收，
    不另論罪，原審對此亦漏未論及，猶有未洽。（四）被告甲○○自大陸地區運輸管制進口物品第二級毒品甲基安非他命
    進入台灣地區之行為，係犯毒品危害防制條例第4 條第2 項
    之運輸第二級毒品罪及懲治走私條例第12條、第2 條第1 項
    自大陸地區私運管制物品進口罪，原判決漏引懲治走私條例
    第12條，亦有未當。（五）毒品危害防制條例第4 條第2 項
    規定：製造、運輸、販賣第二級毒品者，處無期徒刑或7 年
    以上有期徒刑，得併科新臺幣7 百萬元以下罰金。而被告甲○○並非貨主或幕後老闆，僅為人代工賺取120,000 元運費
    之代價而已，是否有處以最高刑度之必要？如代工者處以本
    罪之最高刑度無期徒刑，其貨主或幕後出資者，則應處以何
    刑度？原判決亦認定被告甲○○僅為代工運輸，並非貨主，
    卻量處被告甲○○無期徒刑，實有未洽。被告甲○○上訴意
    旨，以原審量刑過重為由，指摘原判決此部分不當，不無理
    由，且原判決關於被告甲○○部分又有上開可議之處，自屬
    無可維持，應由本院將原判決予以撤銷改判。爰審酌被告甲○○運送毒品甲基安非他命之數量甚鉅，純度亦高，其犯罪
    所生實害極大，幸於機場海關遭查獲，否則一旦散佈影響幅
    員必大，是以量刑自不得從輕，惟其犯罪後，已坦供全部犯
    行，態度良好，且其並非貨主或幕後老闆，僅為人代工賺取
    120,000 元運費之代價等一切情狀，量處有期徒刑12年。又
    刑法第37條褫奪公權之規定，亦於94年2 月2 日修正公布，
    於95年7 月1 日生效施行，然依照最高法院九十五年第八次
    刑事庭會議決議，從刑附屬於主刑，除法律有特別規定外，
    依主刑所適用之法律。因此本件既適用修正前刑法第49條規
    定，認被告甲○○不構成累犯，因此褫奪公權部分，自不得
    割裂適用，亦應依修正前刑法第37條第2 項規定，宣告褫奪
    公權8 年。至扣案之甲基安非他命6 包（驗前淨重3979.2公
    克，驗後淨重3979.1公克，以及內含甲基安非他命難以析離
    之包裝袋6 個），係查獲之毒品，依毒品危害防制條例第18
    條第1 項前段規定，宣告沒收銷燬之。而被告甲○○所有，
    供其運輸甲基安非他命所用之銀色密碼鎖行李箱1 個，業據
    被告甲○○供明在卷（見原審卷第127 頁、第131 頁），依
    毒品危害防制條例第19條第1 項規定，宣告沒收。至於鑑驗
    所耗用之甲基安非他命，既已不存在，自毋庸再為沒收銷燬
    之諭知，核此敘明。又被告甲○○運輸毒品之代價120,000
    元，因被告甲○○尚未收受，亦不宣告沒收之，附此敘明。
貳、無罪部分（被告乙○○部分）：
一、公訴意旨另以：被告乙○○於前揭時、地與被告甲○○基於
    共同運輸、私運第二級毒品甲基安非他命之管制物品進口之
    犯意聯絡，而與被告甲○○共同於大陸地區珠海市向綽號「
    泰仔」之人取得上開甲基安非他命毒品，即藏置於被告乙○○之前述行李箱內，再由珠海市輾轉澳門，返抵高雄小港機
    場，被告乙○○依被告甲○○指示自託運行李輸送帶拿取上
    開行李箱時，當場被機場航警安檢人員查獲，並扣得上開甲
    基安非他命6 包，因認被告乙○○亦涉毒品危害防制條例第
    4 條第2 項之運輸第二級毒品及懲治走私條例第2 條第1 項
    私運管制物品進口等罪嫌云云。
二、按犯罪事實，應依證據認定之，無證據不得認定犯罪事實；
    又不能證明被告犯罪者，應諭知無罪之判決；刑事訴訟法第
    154 條第2 項、第301 條第1 項分別定有明文。次按認定不
    利於被告之證據須依積極證據，苟積極證據不足為不利於被
    告事實之認定，即應為有利被告之認定，更不必有何有利之
    證據；又犯罪事實之認定，應憑證據，如無相當之證據，或
    證據不足以證明，自不得以推測或擬制之方法，以為裁判之
    基礎；最高法院30年上字第816 號判例、40年台上字第86號
    判例可資參照。
三、公訴人認被告乙○○有共犯上開罪嫌，無非以上開藏置甲基
    安非他命之行李箱係由被告乙○○所提領而當場遭警查獲，
    又該行李箱內裝有被告乙○○之衣物，此外，復有甲基安非
    他命、上開毒品檢驗報告及被告乙○○入出境查詢結果等為
    論據。
四、訊據被告乙○○堅決否認上開運輸、私運甲基安非他命之管
    制物品進口等犯行，辯稱：我不知被告甲○○與綽號「泰仔
    」之人聯繫前往大陸、提供住宿費用及交付甲基安非他命，
    亦不知被告甲○○將甲基安非他命藏置於我自輸送帶所提領
    之行李箱內，且該行李箱係由被告甲○○所整理等語。
五、經查：
（一）證人即被告甲○○於原審審理時證述：我收受泰仔所交付
      甲基安非他命時，被告乙○○並未在場，且我取得毒品後
      ，即購買行李箱裝置毒品，返台前在旅館內整理行李時，
      因當時已凌晨1 、2 時許，被告乙○○業已就寢，而乙○○返台時所著衣物已備置於床上，乙○○著裝時，並未再
      打開行李箱等語（見原審卷第126 頁至第127 頁），又我
      將毒品藏置於銀色密碼鎖之行李箱內，是以在高雄機場行
      李輸送帶上提領託運行李時，我故意於取得黑色密碼鎖之
      行李箱後即離開該處出關，容由被告乙○○自行提領該銀
      色密碼鎖之行李箱，且我係因海關處有很多人，心裡害怕
      ，所以才叫被告乙○○去拿藏有毒品之行李，我以為女生
      人家比較不會注意等語（見原審卷第131 頁至第132 頁、
      第133 頁），亦與被告乙○○所供不知行李箱內藏有毒品
      等情相合，並顯見被告甲○○非但有將甲基安非他命毒品
      藏置於特定之銀色密碼鎖行李箱內，而且明知係藏有毒品
      之行李箱，卻仍故意要被告乙○○自行在行李輸送帶上提
      領該行李箱，而有刻意欺瞞被告乙○○之情事存在。
（二）證人鍾聖寅於原審審理時結證稱：在轉盤（即行李輸送帶
      ）那邊，我問被告乙○○該行李是否她的，她說是，且我
      要乙○○至紅線檢查台時，被告沒有任何異樣或抗拒，就
      很自然跟其同往紅線檢查台，而且當時我身著安檢制服，
      我係以物來對人，被告乙○○當時的神情如一般旅客的樣
      子，沒有慌張模樣，我詢乙○○：「行李是否你的？」，
      乙○○答稱：「是我的。」我才要乙○○至紅線檢查台等
      詞（見原審卷第116 頁、第117 頁、第118 頁）；證人陳
      麗惠亦在審理中結證述：在發現毒品之前，被告乙○○沒
      有反應，發現毒品時，被告乙○○說行李不是她的等語（
      見原審卷第120 頁），可知被告乙○○提領行李後，雖見
      及身著安檢制服員警之鍾聖寅，亦極其自然坦認該行李係
      伊所有，甚至穿著制服之安檢員警鍾聖寅要其隨同至紅線
      檢查台時，伊亦坦然面對，而至檢查台尚未開始檢查之前
      ，被告乙○○並又對在該檢查台之關稅局檢查人員陳麗惠
      亦同樣承認行李為其所有，足徵被告乙○○確實不知該行
      李箱確有大量之毒品甲基安非他命藏置其內，故而，縱使
      面對著制服之員警或海關檢查人員，原本均坦然承認行李
      確係其所有，既無否認、抵賴，甚至未見有任何慌張無措
      之神情，可見被告乙○○確實不知行李箱內藏有違法之大
      量毒品。迄至安檢員警查得行李箱內置有甲基安非他命毒
      品，始斷然否認該行李係其所有，且明確指明實係被告甲○○所有等情，亦據證人鍾聖寅、陳麗惠於原審審理中結
      證屬實（見原審卷第117 頁、第120 頁），證人陳麗惠結
      證稱：被告乙○○聲稱該行李係其男友即被告甲○○所有
      ，我即同意並借手機予被告呼喚其男友過來，被告乙○○
      即於電話中向甲○○稱：「你要害死我，裡面放了什麼東
      西」等語，被告甲○○即跑回該檢查台等詞（見原審卷第
      120 頁），證人甲○○亦證實被告乙○○確在電話中有上
      開陳詞（見原審卷第128 頁），則由上開被告乙○○在電
      話中對於甲○○措詞之內容，益證被告乙○○原本對於行
      李箱內竟有毒品甲基安非他命一節，確實應不知情，以致
      一旦竟被查獲藏有毒品，而在情急之下遂有急切指責之言
      詞出現。
（三）至公訴人以上開行李箱內確有被告乙○○之女性衣物置放
      於內，認被告乙○○應屬知情云云。然證人甲○○業已證
      述該行李箱係其所整理，已如前述，且經原審勘驗該行李
      箱內裝物品，除有部分女用服飾外，同時亦有男用長褲、
      運動衫，相框等物雜放其間，難謂該行李箱即專供被告乙○○所使用，況證人甲○○原即刻意要乙○○提領該只裝
      有毒品之行李箱，是以在原審審理時供證：我有刻意分開
      整理2 個行李箱，女性的東西像內衣有鐵質、會引起注意
      的，我就將之放在自己預定所持之行李箱內，比較小的東
      西不會引起注意的，就放在預定由被告乙○○所提領之行
      李箱內（即放置甲基安非他命之行李箱，亦為附有銀色密
      碼鎖之行李箱），且在行李輸送帶上，我見到黑色密碼鎖
      之行李箱先送出，我要乙○○提領後，先行交給我拖運，
      然後，再指示乙○○自行提領另只銀色密碼鎖之行李箱後
      ，立刻離開等詞（見原審卷第132 頁），足見被告乙○○
      之所以拖運該只內藏甲基安非他命之行李箱，無非係被告
      甲○○於整理行李時，即刻意預謀此一安排，使被告乙○○拖運該只內有毒品之行李箱所致，然而，由此益證乙○○就甲○○之運輸甲基安非他命行為，確實不知情，是以
      不得僅憑行李箱內有與甲○○共同出國旅遊之乙○○衣物
      ，即率認被告乙○○有係運輸毒品之共犯；另被告乙○○
      之入出境查詢結果，僅得證明被告乙○○確有其所不否認
      之出國行為，而甲基安非他命及其檢驗報告，確為被告甲○○所運輸之第二級毒品，均不得憑此逕謂被告乙○○確
      已知情，而為共犯。
（四）被告乙○○雖有施用毒品前科，而被告甲○○則無，然被
      告乙○○施用毒品係92、93年間之事，經裁定送觀察勒戒
      後，因無繼續施用傾向，而經檢察官於93年4 月19日不起
      訴處分確定，有台灣高等法院前案紀錄表在卷足憑，但之
      後被告乙○○並無再接觸毒品，因此尚難以其曾有施用毒
      品前科即認其較被告甲○○有接觸毒販而成為毒品交通之
      可能。至被告乙○○雖有強制停卡8 張及授信異常之紀錄
      ，而被告甲○○則無，然本件被告甲○○運輸本案毒品所
      得之利益，亦未到手，被告乙○○亦不知悉，其豈有鋌而
      走險之動機，況且有些人雖窮，然仍甚有骨氣，故亦不得
      以被告乙○○雖有強制停卡8 張及授信異常之紀錄，而認
      被告乙○○有較被告甲○○鋌而走險之動機。
（五）綜上所述，被告乙○○堅決否認有上開犯行，證人甲○○
      亦證實被告乙○○確實不知行李箱內有上開毒品，而證人
      鍾聖寅及陳麗惠均證述：被告乙○○於其等查獲甲基安非
      他命之前，均坦然承認行李箱為伊所有，且態度自若，更
      徵被告乙○○確實原不知其所持行李箱內有毒品甲基安非
      他命，至公訴人所舉上開各證均不足以證明被告乙○○即
      確有與被告甲○○共犯運輸第二級毒品甲基安非他命犯行
      ，此外，復無其他積極證據足資證明被告有犯行，揆諸前
      開法條規定及判例意旨，本件既不能證明被告乙○○犯罪
      ，自應諭知被告乙○○為無罪之判決。
六、原判決就被告乙○○部分，以不能證明被告乙○○犯罪，而
    為被告乙○○無罪之諭知，經核並無違誤。檢察官上訴意旨
    ，猶執前詞，指摘原判決該部分不當，為無理由，已詳前所
    述，應予駁回。
據上論斷，應依刑事訴訟法第369 條第1 項前段、第364 條，第
299 條第1 項前段、第368 條，毒品危害防制條例第4 條第2 項
、第18條第1 項前段、第19條第1 項，懲治走私條例第2 條第1
項、第11條、第12條，刑法第11條、第2 條第1 項前段、第28條
、第55條、修正前刑法第37條第2 項，判決如主文。
本案經檢察官陳建年到庭執行職務。
中　　華　　民　　國　　96　　年　　3 　　月　　19　　日
                  刑事第二庭  審判長法  官  林正雄
                                    法  官  陳啟造
                                    法  官  黃壽燕
以上正本證明與原本無異。
被告甲○○、檢察官如不服本判決應於收受本判決後10日內向本
院提出上訴書狀，其未敘述上訴理由者，並得於提起上訴後10日
內向本院補提理由書狀（均須按他造當事人之人數附繕本）「切
勿逕送上級法院」。
被告乙○○不得上訴。
中　　華　　民　　國　　96　　年　　3 　　月　　19　　日
                                    書記官  梁雅華
附錄本判決論罪科刑法條：
毒品危害防制條例第4條第2項：
  製造、運輸、販賣第二級毒品者，處無期徒刑或7 年以上有期
  徒刑，得併科新臺幣7 百萬元以下罰金。
